Minutes et répertoires du notaire Jean François DUFOULEUR, 27 septembre 1788 - 3 juin 1794 (étude XVI)
Archives nationales
Minutes et répertoires du notaire Jean François DUFOULEUR (étude XVI)
27 septembre 1788 - 3 juin 1794
MC/ET/XVI/870 - MC/ET/XVI/913, MC/RE/XVI/10 - MC/RE/XVI/11
Etude XVI; Dufouleur, Jean-François
Archives nationales de France
Minutes et répertoires: la loi 2008-696 du 15 juillet 2008 relative aux archives a fixé à 75 ans à compter de la date de l'acte, ou à 25 ans à compter de la date du décès de l'intéressé si ce délai est plus bref, le délai de communication des minutes et répertoires des notaires; ce délai est porté à 100 ans à compter de la date de l'acte si le document se rapporte à un mineur (code du Patrimoine, articles L213-2, 4e d et 5e).
Autres documents de l'étude (dossiers de clients, comptabilité...): s'agissant d'archives privées, ces documents sont communicables selon les modalités fixées par le déposant ou le donateur.
Certains documents ne sont pas accessibles en raison de leur mauvais état de conservation.
Versement
Accès aux instruments de recherche de tous les notaires de l’étude XVI
Archives de l'étude XVI
- Minutes de Jean François DUFOULEUR, 1788 - 3 juin 1794; MC/ET/XVI/870 - MC/ET/XVI/913
  - Minutes (constitutions de rentes publiques). 1788 - 1790, MC/ET/XVI/870
    Informations complémentaires:
    1788 à 1790: édits de novembre 1787, rentes perpétuelles à 5% exemptes de retenue, arrêt du Conseil du 5 janvier 1788, rentes viagères à 8 et 7% une et deux têtes, rentes viagères sur deux têtes, avec retenue du 10e provenant des lots échus aux billets de chances, rentes viagères sur une tête sans retenue, provenant de lots échus aux billets de chances, rentes viagères à 10 et à 9% sur deux têtes, provenant des remplacements de chances, Momet et Dufouleur.
    Informations concernant le classement:
    Le niveau inférieur de description, quand il existe, correspond aux minutes d'actes. Toutes les minutes ne sont pas forcément décrites une à une. Les descriptions de ces minutes sont plus ou moins détaillées.
    constitution de rente
  - Minutes. 1788, 27 septembre - 1788, décembre, 27 septembre 1788 - décembre 1788; MC/ET/XVI/875
    - Pouvoir donné par Etienne-Innocent Chavet, notaire à Paris, demeurant rue Saint-Martin, à Claude-François Bresson et Jean Lalande, bourgeois de Paris, pour faire les recouvrements de la succession de Bénigne-Eusèbe Bardy, ancien payeur des rentes de l'Hôtel de ville., 29 septembre 1788; MC/ET/XVI/875
      Origine de l'information:
      Notaires des XVIe-XVIIIe siècles (4153 actes), par Claire Béchu, Catherine Grodecki, Marie-Antoinette Fleury, Madeleine Jurgens, Marie-Françoise Limon-Bonnet, Pierre-Yves Louis, Xenia Pamfilova, Isabelle Pebay, v. 1950, 1986-1994 (fichier papier entièrement dématérialisé; voir contexte dans le Plan d’orientation général - Notaires de Paris, guides thématiques du Minutier).
      Date de révision: 2010
      Date de création de la notice: 2004
      partage; Saint-Martin (rue); Bardy, Bénigne Eusèbe; Bresson, Claude François; Chavet, Etienne Innocent; Lalande, Jean; notaire; trésorier payeur (Ancien Régime)
  - Minutes. 1789, janvier - 1789, mars, janvier 1789 - mars 1789; MC/ET/XVI/876
  - Minutes. 1789, avril - 1789, mai, avril 1789 - mai 1789; MC/ET/XVI/877
  - Minutes. 1789, juin - 1789, août, juin 1789 - août 1789; MC/ET/XVI/878
  - Minutes. 1789, septembre - 1789, novembre, septembre 1789 - novembre 1789; MC/ET/XVI/879
  - Minutes. 1789, décembre, décembre 1789; MC/ET/XVI/880
  - Minutes. 1790, janvier - 1790, mars, janvier 1790 - mars 1790; MC/ET/XVI/881
    - Transaction entre Jean Antoine Pinson de Sainte Catherine, Jean François de Mery d'Arcy, demeurant à Paris, rue du Chaume, paroisse Saint Eustache, et Jacques de Rabec, directeurs de l'ancienne compagnie des Indes, et Claude Thérèse Chastenay de Lanty, veuve de Joseph François Dupleix., 25 mars 1790; MC/ET/XVI/881
      Actes signalés par Thierry Boudignon, 2003-2012 (base de données migrée: voir contexte dans le Plan d’orientation général - Notaires de Paris, guides thématiques du Minutier).
      accord; Chaume (rue du); Chastenay-Lanty, Claude Thérèse de (1738-1799?); Méry d'Arcy, Jean-François de (17..-1791); Pinson de Sainte-Catherine, Jean Antoine; Rabec, Jacques de; administrateur
  - Minutes. 1790, avril - 1790, juin, avril 1790 - juin 1790; MC/ET/XVI/882
  - Minutes. 1790, juillet - 1790, août, juillet 1790 - août 1790; MC/ET/XVI/883
  - Minutes. 1790, septembre - 1790, octobre, septembre 1790 - octobre 1790; MC/ET/XVI/884
  - Minutes. 1790, novembre - 1790, décembre, novembre 1790 - décembre 1790; MC/ET/XVI/885
  - Minutes. 1791, janvier - 1791, février, janvier 1791 - février 1791; MC/ET/XVI/886
  - Minutes. 1791, mars - 1791, avril, mars 1791 - avril 1791; MC/ET/XVI/887
  - Minutes. 1791, mai - 1791, juin, mai 1791 - juin 1791; MC/ET/XVI/888
  - Minutes. 1791, juillet - 1791, août, juillet 1791 - août 1791; MC/ET/XVI/889
  - Minutes. 1791, septembre - 1791, octobre, septembre 1791 - octobre 1791; MC/ET/XVI/890
    - Procuration par Claude Franyot, juge au tribunal de Chaumont, à Antoine François Caillot, agent de la Ville de Sainte- Menoult demeurant à Paris, place Thionville, paroisse Notre-Dame, 31 octobre 1791; MC/ET/XVI/890
      Les membres du conseil général de la commune robespierriste de Paris (200 actes), par Béatrice Vanuxem, 1992-1993 (base de données migrée: voir contexte dans le Plan d’orientation général - Notaires de Paris, guides thématiques du Minutier).
      Date de création de la notice: 2006
      procuration; Caillot, Antoine-François; Franyot, Claude
  - Minutes. 1791, novembre - 1791, décembre, novembre 1791 - décembre 1791; MC/ET/XVI/891
    - HÔTEL du MINISTERE de la GUERRE rue de la Grange Batelière, paroisse Saint-Eustache. § Procuration de Louis-Marie-Jacques-Amalric de NARBONNE, ministre du département de la Guerre, demeurant en l'HÔTEL du MINISTERE de la GUERRE, 20 décembre 1791; MC/ET/XVI/891
      Fichier dit 'général' XVIIe-XVIIIe siècles, par le personnel du Minutier, 1954-1999 ( fichier papier entièrement dématérialisé; voir contexte dans le Plan d’orientation général - Notaires de Paris, guides thématiques du Minutier).
      Date de révision: 2011-2012
      Date de création de la notice: 2010
      procuration
    - NARBONNE (Louis-Marie-Jacques-Amalric de) Ministre du département de la Guerre, demeurant en l'hôtel de la Guerre, rue Grange-Batelière, paroisse Saint-Eustache § Procuration de Louis-Marie-Jacques-Amalric de NARBONNE au nom de Marie-Adélaïde de MONTHOLON, son épouse, à Paul BELIN, pour administrer l'habitation et dépendances appelée NARBONNE, ci-devant MONTHOLON, sise Ile et Côte Saint-Domingue, quartier limonade, leur appartenant, 20 décembre 1791; MC/ET/XVI/891
      procuration; Narbonne, Louis-Marie-Jacques-Amalric de
    - SAINT-DOMINGUE (Ile et Côte) § Procuration de Louis-Marie-Jacques-Amalric de NARBONNE, Ministre du département de la Guerre et Marie-Adélaïde de MONTHOLON, son épouse, pour administrer l'habitation et dépendances appelée Narbonne, ci-devant Montholon sise en l'Ile et Côte SAINT-DOMINGUE, quartier Limonade., 20 décembre 1791; MC/ET/XVI/891
      procuration; Saint-Domingue, Ile et Côte
  - Minutes. 1792, janvier, janvier 1792; MC/ET/XVI/892
  - Minutes. 1792, février - 1792, mars, février 1792 - mars 1792; MC/ET/XVI/893
    - Société entre Pierre-Augustin Caron de Beaumarchais et le sieur Delahaye., 16 mars 1792; MC/ET/XVI/893
      Histoire littéraire XVIIIe siècle (227 actes), par Claire Béchu, Xenia Pamfilova, v.1970-v.1990 (fichier papier entièrement dématérialisé; voir contexte dans le Plan d’orientation général - Notaires de Paris, guides thématiques du Minutier).
      acte de société; Caron de Beaumarchais, Pierre-Augustin; Delahaye (?)
  - Minutes. 1792, avril, avril 1792; MC/ET/XVI/894
  - Minutes. 1792, mai - 1792, juin, mai 1792 - juin 1792; MC/ET/XVI/895
  - Minutes. 1792, juillet - 1792, août, juillet 1792 - août 1792; MC/ET/XVI/896
    - Remise de pièces par Guébert à Pierre-Augustin Caron de Beaumarchais., 11 juillet 1792; MC/ET/XVI/896
      dépôt de pièces; Caron de Beaumarchais, Pierre-Augustin; Guébert (?)
  - Minutes. 1792, septembre - 1792, octobre, septembre 1792 - octobre 1792; MC/ET/XVI/897
    - Constitution par DUPUIS à COMPAGNON., 1er septembre 1792; MC/ET/XVI/897
      Actes signalés par Thierry Boudignon, v. 1990 (base de données migrée: voir contexte dans le Plan d’orientation général - Notaires de Paris, guides thématiques du Minutier).
    - Obligation par CHEVALIER à PARISOT., 1er septembre 1792; MC/ET/XVI/897
  - Minutes. 1792, novembre - 1792, décembre, novembre 1792 - décembre 1792; MC/ET/XVI/898
  - Minutes. 1793, janvier, janvier 1793; MC/ET/XVI/899
  - Minutes. 1793, février - 1793, mars, février 1793 - mars 1793; MC/ET/XVI/900
  - Minutes. 1793, avril, avril 1793; MC/ET/XVI/901
  - Minutes. 1793, mai - 1793, juin, mai 1793 - juin 1793; MC/ET/XVI/902
  - Minutes. 1793, juillet, juillet 1793; MC/ET/XVI/903
  - Minutes. 1793, août, août 1793; MC/ET/XVI/904
  - Minutes. 1793, septembre, septembre 1793; MC/ET/XVI/905
    - Quittance de remboursement de rente par Henri Joseph Delachaussée, à Corbeil, à Louis Philippe d'Orléans, par les mains d'Alexis Louis Arnoult., 19 septembre 1793; MC/ET/XVI/905
      Date de création de la notice: 2003
      quittance; Corbeil-Essonnes (Essonne); Arnoult, Alexis; Delachaussée, Henri Joseph; Louis-Philippe Ier (roi des Français, 1773-1850)
  - Minutes. 1793, octobre - 1793, décembre, octobre 1793 - décembre 1793; MC/ET/XVI/906
  - Minutes. an II, brumaire - an II, frimaire, brumaire an II (22 octobre 1793) - frimaire an II (20 décembre 1793); MC/ET/XVI/907
  - Minutes. an II, nivôse, nivôse an II (21 décembre 1793) - nivôse an II (19 janvier 1794); MC/ET/XVI/908
  - Minutes. an II, pluviose, pluviose an II (20 janvier 1794) - pluviose an II (18 février 1794); MC/ET/XVI/909
  - Minutes. an II, ventôse, ventôse an II (19 février 1794) - ventôse an II (20 mars 1794); MC/ET/XVI/910
  - Minutes. an II, germinal, germinal an II (21 mars 1794) - germinal an II (19 avril 1794); MC/ET/XVI/911
  - Minutes. an II, floréal, floréal an II (20 avril 1794) - floréal an II (19 mai 1794); MC/ET/XVI/912
  - Minutes. an II, prairial, 1er prairial an II (20 mai 1794) - 15 prairial an II (3 juin 1794); MC/ET/XVI/913
    Acte(s) de la même période coté(s) séparément:
    Voir aussi MC/ET/XVI/870.
- Répertoire(s) de Jean François DUFOULEUR, 27 septembre 1788 - 3 juin 1794; MC/RE/XVI/10 - MC/RE/XVI/11
  - Répertoire. 1788, 27 septembre - an II, prairial, 27 septembre 1788 - 15 prairial an II (3 juin 1794); MC/RE/XVI/10
    Informations concernant le classement et la cotation:
    Le niveau inférieur de description, quand il existe, correspond aux mentions d'actes contenues dans le répertoire. Parmi celles-ci, certaines peuvent y être décrites, de manière plus ou moins détaillée. Pour consulter l'acte proprement dit, il convient de rechercher la cote au niveau des articles (registre ou liasse) des minutes du notaire (cote de type 'MC/ET').
    - Notoriété de demoiselle Damotte, 29 septembre 1788
      Mention dans le répertoire du notaire coté:
      MC/RE/XVI/10
      Informations concernant le classement et la cotation du document:
      Attention: la cote de répertoire (de type 'MC/RE') ne permet pas de consulter la minute de l'acte. ll convient de rechercher la cote de la minute (de type 'MC/ET') au niveau des articles (registre ou liasse) de minutes du notaire.
      L'accès aux images numérisées des pages du répertoire se fait au niveau de description supérieur (' Répertoire du notaire '), rubrique ' Consulter les archives numérisées associées'.
      Base Généanot des actes contenant des renseignements d'état civil, 1780-1790 par l'association La France généalogique, 2004-2012 (base de données migrée: voir contexte dans le Plan d’orientation général - Notaires de Paris, guides thématiques du Minutier).
      notoriété; Damotte (demoiselle)
    - Dépôt d'exécution de testament de Monsieur Auguie Delaseau, 20 octobre 1788
      compte d'exécution testamentaire; Auguie Delaseau (monsieur)
    - Mariage entre François et Mademoiselle Caillieux, 4 novembre 1788
      contrat de mariage; François (sieur); Caillieux (mademoiselle)
    - Contrat de mariage entre Fillion et Mademoiselle Lefebure veuve Noel, 10 novembre 1788
      contrat de mariage; Fillion (sieur); Lefebure (mademoiselle); Noel (veuve)
    - Notoriété après le décès de Monsieur Jarlay, 14 novembre 1788
      notoriété; Jarlay (monsieur)
    - Contrat de mariage entre Monsieur Billet et Mademoiselle Tisserant, 21 novembre 1788
      contrat de mariage; Billet (monsieur); Tisserant (mademoiselle)
    - Contrat de mariage entre Bories et Mademoiselle Brunet, 26 novembre 1788
      contrat de mariage; Bories (sieur); Brunet (mademoiselle)
    - Dépôt d'extrait de contrat de mariage entre Marie Jean Sévère Urvoy et demoiselle Julie Jeanne Guérin de Fremicourt, 26 novembre 1788
      acte d'état civil; dépôt de pièces; Urvoy, Marie-Jean-Sévère; Guerin de Fremicourt, Julie-Jeanne
    - Testament du sieur Jean Bouvier, 10 décembre 1788
      testament; Bouvier Jean
    - Testament de Marie Thérèse Bouvier, femme de Jean Bouvier, 11 décembre 1788
      testament; Bouvier, Marie-Thérèse; Bouvier, Jean
    - Inventaire après décès de Madame Deslande, 7 janvier 1789
      inventaire après décès; Deslande (madame)
    - Contrat de mariage entre Monsieur de Caplazy et Mademoiselle Prevot, 20 janvier 1789
      contrat de mariage; Caplazy (monsieur de); Prevot (mademoiselle)
    - Inventaire après décès de Madame Thévenot, 29 janvier 1789
      inventaire après décès; Thevenot (madame)
    - Contrat de mariage entre Monsieur Chardon et Mademoiselle Foustier, 7 février 1789
      contrat de mariage; Chardon (monsieur); Foustier (mademoiselle)
    - Contrat de mariage entre Monsieur François et demoiselle Echart, veuve Deshayet, 8 février 1789
      contrat de mariage; François (monsieur); Echart (demoiselle); Deshayet (veuve)
    - Contrat de mariage entre Monsieur Brillet et Mademoiselle Annegrave, 9 février 1789
      contrat de mariage; Brillet (monsieur); Annegrave (mademoiselle)
    - Contrat de mariage entre Monsieur Boucon et Mademoiselle Ducatel, 12 février 1789
      contrat de mariage; Boucon (monsieur); Ducatel (mademoiselle)
    - Contrat de mariage entre Monsieur Genet et Mademoiselle Roblastre, 15 février 1789
      contrat de mariage; Genet (monsieur); Roblastre (mademoiselle)
    - Notoriété de demoiselle Suret, 18 février 1789
      notoriété; Suret (demoiselle)
    - Inventaire après décès de Denis Pommier, 21 février 1789
      inventaire après décès; Pommier, Denis
    - Contrat de mariage entre Monsieur le baron de Bocil et Mademoiselle d'Hugues de Fesseles, 2 mars 1789
      contrat de mariage; Bocil (monsieur le baron de); Hugues de Fesseles (mademoiselle d')
    - Testament D. de Marais, 4 mars 1789
      testament; dépôt de pièces; Marais
    - Testament déposé de Monsieur de La Chese, 16 mars 1789
      testament; dépôt de pièces; La Chese (monsieur de)
    - Inventaire après décès de Monsieur de La Chese, 6 avril 1789
      inventaire après décès; La Chese (monsieur de)
    - Contrat de mariage entre Monsieur Noinville et Mademoiselle Meurger, 9 avril 1789
      contrat de mariage; Noinville (monsieur); Meurger (mademoiselle)
    - Inventaire après décès de Monsieur Mobert, 11 avril 1789
      inventaire après décès; Mobert (monsieur)
    - Contrat de mariage entre Isabel et Mademoiselle Dujat, 24 avril 1789
      contrat de mariage; Isabel (sieur); Dujat (mademoiselle)
    - Inventaire après décès de Monsieur et Madame Delavalette, 24 avril 1789
      inventaire après décès; Delavalette (monsieur); Delavalette (madame)
    - Inventaire après décès de Monsieur Chevalier, 16 mai 1789
      inventaire après décès; Chevalier (monsieur)
    - Contrat de mariage entre Monsieur Myette et Mademoiselle Tacheral, 16 mai 1789
      contrat de mariage; Myette (monsieur); Tacheral (mademoiselle)
    - Notoriété de Keller, 19 mai 1789
      notoriété; Keller
    - Testament de Marie Rose Lidieu, veuve du sieur François Parisot, 20 mai 1789
      testament; Lidieu, Marie-Rose; Parisot, François (veuve)
    - Contrat de mariage entre Le Trome et Mademoiselle Giboreau, 23 mai 1789
      contrat de mariage; Le Trome (sieur); Giboreau (mademoiselle)
    - Inventaire après décès de Le Roux, 4 juin 1789
      inventaire après décès; Le Roux
    - Contrat de mariage entre Monsieur Le Roy et Mademoiselle Guillard, 10 juin 1789
      contrat de mariage; Le Roy (monsieur); Guillard (mademoiselle)
    - Inventaire après décès de Mademoiselle Allianne, femme Metreau, 6 juillet 1789
      inventaire après décès; Alliane (mademoiselle); Metreau (femme)
    - Contrat de mariage entre Monsieur Metreau et Mademoiselle Bignon, 7 juillet 1789
      contrat de mariage; Metreau (monsieur); Bignon (mademoiselle)
    - Dépôt de mortuaire de Monsieur Chevalier, 27 juillet 1789
      acte d'état civil; dépôt de pièces; Chevalier (monsieur)
    - Notoriété de Monsieur Barrier, 29 juillet 1789
      notoriété; Barrier (monsieur)
    - Notoriété de Monsieur Houdart, 10 août 1789
      notoriété; Houdart (monsieur)
    - Contrat de mariage entre Monsieur Despreaux et Mademoiselle Guimard, 13 août 1789
      contrat de mariage; Despreaux (monsieur); Guimard (mademoiselle)
    - Notoriété de Monsieur Delaverie, 26 août 1789
      notoriété; Delaverie (monsieur)
    - Notoriété de la succession Perrier, 12 septembre 1789
      notoriété; Perrier
    - Dépôt d'extrait mortuaire de Madame Beschefer, 18 septembre 1789
      acte d'état civil; dépôt de pièces; Beschefer (madame)
    - Notoriété de dame Pasquier, 25 septembre 1789
      notoriété; Pasquier (dame)
    - Dépôt d'extrait baptistaire de Monsieur Valanet, 29 septembre 1789
      acte d'état civil; dépôt de pièces; Valanet (monsieur)
    - Notoriété de Monsieur Collat de Plausse, 30 septembre 1789
      notoriété; Collat de Plausse (monsieur)
    - Contrat de mariage entre Monsieur Marchand et Mademoiselle Guillermain, 2 octobre 1789
      contrat de mariage; Marchand (monsieur); Guillermain (mademoiselle)
    - Contrat de mariage entre Monsieur Jacquiller et Mademoiselle Peysson, 16 octobre 1789
      contrat de mariage; Jacquiller (monsieur); Peysson (mademoiselle)
    - Testament de Monsieur Denil Rillot, 22 octobre 1789
      testament; Denil Rillot (monsieur)
    - Contrat de mariage entre Monsieur François et demoiselle Rayé, 15 novembre 1789
      contrat de mariage; François (monsieur); Raye (demoiselle)
    - Contrat de mariage entre Monsieur Buffardin et Mademoiselle Gontier, 16 novembre 1789
      contrat de mariage; Buffardin (monsieur); Gontier (mademoiselle)
    - Contrat de mariage entre Monsieur Mareschal et demoiselle Chambry, veuve Magny, 16 novembre 1789
      contrat de mariage; Mareschal (monsieur); Chambry (demoiselle); Magny (veuve)
    - Inventaire après décès de Monsieur Boullenc, 26 novembre 1789
      inventaire après décès; Boullenc (monsieur)
    - Notoriété de Monsieur Mangot, 12 décembre 1789
      notoriété; Mangot (monsieur)
    - Inventaire après décès de Madame Tissot, 12 décembre 1789
      inventaire après décès; Tissot (madame)
    - Contrat de mariage entre Monsieur Segoiny de La Borde et Mademoiselle Desgranges, 28 décembre 1789
      contrat de mariage; Segoiny de la Borde (monsieur); Desgranges (mademoiselle)
    - Contrat de mariage entre Monsieur Delonne et Mademoiselle Muguet de Champalier, 9 janvier 1790
      contrat de mariage; Delonne (monsieur); Muguet de Champalier (mademoiselle)
    - Contrat de mariage entre Monsieur Ricard et Mademoiselle Benard, 11 janvier 1790
      contrat de mariage; Ricard (monsieur); Benard (mademoiselle)
    - Contrat de mariage entre Monsieur Julien et Mademoiselle Mangin, 22 janvier 1790
      contrat de mariage; Julien (monsieur); Mangin (mademoiselle)
    - Notoriété de Mademoiselle Marie Françoise Xavier Joséphine Desnotres de Kerjean, 29 janvier 1790
      notoriété; Desnotres de Kerjean, Marie-Françoise-Xavier-Joséphine
    - Notoriété de Madame veuve Boulard, 29 janvier 1790
      notoriété; Boulard (madame veuve)
    - Notoriété de Monsieur Chapitel, 9 février 1790
      notoriété; Chapitel (monsieur)
    - Contrat de mariage entre Monsieur Moblon et Mademoiselle Bosquet, 10 février 1790
      contrat de mariage; Moblon (monsieur); Bosquet (mademoiselle)
    - Contrat de mariage entre Monsieur Pechet et Mademoiselle Caubert, 11 février 1790
      contrat de mariage; Pechet (monsieur); Caubert (mademoiselle)
    - Contrat de mariage entre Monsieur Ferrand et Mademoiselle Breteau, 19 février 1790
      contrat de mariage; Ferrand (monsieur); Breteau (mademoiselle)
    - Testament de Monsieur Millot, 19 février 1790
      testament; Millot (monsieur)
    - Contrat de mariage entre Monsieur Quettier et Mademoiselle Davigneau, 19 février 1790
      contrat de mariage; Quettier (monsieur); Davigneau (mademoiselle)
    - Contrat de mariage entre Monsieur Dieudonné et Mademoiselle Diguet, 19 février 1790
      contrat de mariage; Dieudonne (monsieur); Diguet (mademoiselle)
    - Inventaire après décès de Monsieur Millot, 26 février 1790
      inventaire après décès; Millot (monsieur)
    - Notoriété de Monsieur de Montagny, 13 mars 1790
      notoriété; Montagny (monsieur de)
    - Notoriété de Madame veuve Touart, 18 mars 1790
      notoriété; Touart (madame veuve)
    - Inventaire après décès de Kingston, 18 mars 1790
      inventaire après décès; Kingston
    - Inventaire après décès du sieur Gaudron, 30 mars 1790
      inventaire après décès; Gaudron (sieur)
    - Contrat de mariage entre Monsieur Le Chapelier et Mademoiselle Delamarre, 12 avril 1790
      contrat de mariage; Le Chapelier (monsieur); Delamarre (mademoiselle)
    - Contrat de mariage entre Monsieur Ameline et Mademoiselle Pillot, 12 avril 1790
      contrat de mariage; Ameline (monsieur); Pillot (mademoiselle)
    - Contrat de mariage entre Monsieur Thallman et Mademoiselle Marchand, 12 avril 1790
      contrat de mariage; Thallman (monsieur); Marchand (mademoiselle)
    - Notoriété de la succession Pouchand, 14 avril 1790
      notoriété; Pouchand
    - Contrat de mariage entre Nicolas Lomini dit Aza, nègre libre et majeur natif de Saint Domingue et Marie Jeanne, négresse libre, 16 avril 1790
      contrat de mariage; Hispaniola (île); Lomini dit Aza, Nicolas; Marie, Jeanne
    - Notoriété de la succession de demoiselle Le Roy, 30 avril 1790
      notoriété; Le Roy (demoiselle)
    - Contrat de mariage entre Monsieur Guerette et Mademoiselle de Perthere, 10 mai 1790
      contrat de mariage; Guerette (monsieur); Perthere (mademoiselle de)
    - Testament déposé succession Marsau, 12 mai 1790
      testament; dépôt de pièces; Marsau
    - Dépôt d'extrait mortuaire de Monsieur Baillene de Cantilière, 14 mai 1790
      acte d'état civil; dépôt de pièces; Baillene de Cantiliere (monsieur)
    - Inventaire après décès de Madame Tournemire, 15 mai 1790
      inventaire après décès; Tournemire (madame)
    - Notoriété après le décès de Louis Justinont, 31 mai 1790
      notoriété; Justinont, Louis
    - Contrat de mariage entre Monsieur Coindard et Mademoiselle Maillard, 1er juin 1790
      contrat de mariage; Coindard (monsieur); Maillard (mademoiselle)
    - Notoriété de Monsieur Baudry, 11 juin 1790
      notoriété; Baudry (monsieur)
    - Notoriété de dame Valembert, 13 juin 1790
      notoriété; Valembert (dame)
    - Dépôt d'extrait mortuaire de Mademoiselle Jogué, 17 juin 1790
      acte d'état civil; dépôt de pièces; Jogue (mademoiselle)
    - Contrat de mariage entre Monsieur Rostollan et Mademoiselle Travers, 22 juin 1790
      contrat de mariage; Rostollan (monsieur); Travers (mademoiselle)